---
title: "Notas de corte de ingeniería en Andalucía"
author: "J. J. Merelo"
date: "19/07/2015"
output: html_document
---


```{r setup, echo=FALSE}
library(ggplot2)
notas.and <- read.csv("notas_corte_univ_andaluzas.csv")
univs.and <- factor(notas.and$Universidad)
notas.sev <- notas.and[notas.and$Universidad=="SEVILLA",]
notas.sev <- notas.sev[order(-notas.sev$Nota.general),]
notas.sev$idu <- c(1:length(notas.sev$Nota.general))
notas.gr <- notas.and[notas.and$Universidad=="GRANADA",]
notas.gr <- notas.gr[order(-notas.gr$Nota.general),]
notas.gr$idu <- c(1:length(notas.gr$Nota.general))
notas.al <- notas.and[notas.and$Universidad=="ALMERÍA",]
notas.ma <- notas.and[notas.and$Universidad=="MÁLAGA",]
notas.ma <- notas.ma[order(-notas.ma$Nota.general),]
notas.ma$idu <- c(1:length(notas.ma$Nota.general))
notas.co <- notas.and[notas.and$Universidad=="CÓRDOBA",]
notas.co <- notas.co[order(-notas.co$Nota.general),]
notas.co$idu <- c(1:length(notas.co$Nota.general))
notas.ca <- notas.and[notas.and$Universidad=="CÁDIZ",]
notas.ca <- notas.ca[order(-notas.ca$Nota.general),]
notas.ca$idu <- c(1:length(notas.ca$Nota.general))
notas.ja <- notas.and[notas.and$Universidad=="JAÉN",]
notas.ja <- notas.ja[order(-notas.ja$Nota.general),]
notas.ja$idu <- c(1:length(notas.ja$Nota.general))
notas.hu <- notas.and[notas.and$Universidad=="HUELVA",]
notas.hu <- notas.hu[order(-notas.hu$Nota.general),]
notas.hu$idu <- c(1:length(notas.hu$Nota.general))
notas.upo <- notas.and[notas.and$Universidad=="P. OLAVIDE",]
notas.upo <- notas.upo[order(-notas.upo$Nota.general),]
notas.upo$idu <- c(1:length(notas.upo$Nota.general))
```

#Inroducción

Las notas de corte van de 5, indicando generalmente plazas no cubiertas, a 14, que incluye intensificaciones específicas que dependen de la carrera e universidad. A continuación, por orden, las notas de corte, usando formas para indicar las diferentes ramas y el color para indicar la universidad.

```{r general, echo=FALSE}
ggplot(notas.and,aes(x=reorder(Código,-Nota.general),y=Nota.general,color=Universidad,shape=Rama))+geom_point(stat='Identity')
```

Ahora podemos trazar, por separado, cada una de las universidades, lo que nos muestra además el número de titulaciones por universidad, con Sevilla a la cabeza
```{r univ, echo=FALSE}
ggplot()  +geom_point(data=notas.sev,aes(x=idu,y=Nota.general,color=Universidad,shape=Rama))  +geom_point(data=notas.gr,aes(x=idu,y=Nota.general,color=Universidad,shape=Rama))  +geom_point(data=notas.ma,aes(x=idu,y=Nota.general,color=Universidad,shape=Rama))  +geom_point(data=notas.co,aes(x=idu,y=Nota.general,color=Universidad,shape=Rama))  +geom_point(data=notas.ca,aes(x=idu,y=Nota.general,color=Universidad,shape=Rama))  +geom_point(data=notas.hu,aes(x=idu,y=Nota.general,color=Universidad,shape=Rama))  +geom_point(data=notas.ja,aes(x=idu,y=Nota.general,color=Universidad,shape=Rama))  +geom_point(data=notas.upo,aes(x=idu,y=Nota.general,color=Universidad,shape=Rama))
```
La media de nota de corte por universidad se presenta a continuación, en general revelando la demanda de las titulaciones y relacionada sobre todo con la población de la provincia, con la excepción de Cádiz

```{r media1, echo=FALSE}
ggplot(notas.and, aes(x=factor(Universidad), y=Nota.general)) + stat_summary(fun.y="mean", geom="bar")
```

De la misma forma, la media por rama plasma la popularidad de las mismas, con las carreras saniarias especialmente populares y las de ingeniería y arquitectura en lo más bajo
```{r media2, echo=FALSE}
ggplot(notas.and, aes(x=factor(Rama), y=Nota.general)) + stat_summary(fun.y="mean", geom="bar")
```

