---
title: "Notas de corte de ingeniería en Andalucía"
author: "J. J. Merelo"
date: "19/07/2015"
output: html_document
---


```{r setup, echo=FALSE}
library(ggplot2)
notas.and <- read.csv("notas_corte_univ_andaluzas.csv")
univs.and <- factor(notas.and$Universidad)
```

#Inroducción

Las notas de corte van de 5, indicando generalmente plazas no cubiertas, a 14, que incluye intensificaciones específicas que dependen de la carrera e universidad. A continuación, por orden, las notas de corte, usando formas para indicar las diferentes ramas y el color para indicar la universidad.

```{r general, echo=FALSE}
ggplot(notas.and,aes(x=reorder(Código,-Nota.general),y=Nota.general,color=Universidad,shape=Rama))+geom_point(stat='Identity')
```

La media de nota de corte por universidad se presenta a continuación, en general revelando la demanda de las titulaciones y relacionada sobre todo con la población de la provincia, con la excepción de Cádiz

```{r media1, echo=FALSE}
ggplot(notas.and, aes(x=factor(Universidad), y=Nota.general)) + stat_summary(fun.y="mean", geom="bar")
```

De la misma forma, la media por rama plasma la popularidad de las mismas, con las carreras saniarias especialmente populares y las de ingeniería y arquitectura en lo más bajo
```{r media2, echo=FALSE}
ggplot(notas.and, aes(x=factor(Rama), y=Nota.general)) + stat_summary(fun.y="mean", geom="bar")
```

